【裁判字號】    87,訴,93
【裁判日期】    890111
【裁判案由】    肅清煙毒條例等
【裁判全文】
臺灣士林地方法院刑事判決                            八十七年度訴字第九三號
    被      告  甲○○
右列被告因偽造文書等案件，經檢察官提起公訴 (八十六年度偵字第一二○○七號)
，及併案審理（台灣板橋地方法院檢察署八十七年度偵字第三一九一號) ，本院判決
如左：
    主  文
甲○○連續施用第一級毒品，免刑。扣案之毒品海洛因壹袋（驗餘淨重陸點壹肆公克
）沒收銷燬之。扣案之針筒貳支沒收。
    事  實
一、甲○○基於概括之犯意，自民國八十六年六月二十七日起，至八十七年二月五日
    下午二時止，連續在台北縣林口鄉○○○街三巷六號四樓之二住處，施用第一級
    毒品海洛因，約每二日一次，嗣分別於同年六月三十日下午五時三十分許，在台
    北市○○區○○路一段三十四號，為台北市政府警察局少年警察隊查獲，及於八
    十七年二月五日晚上十一時許在其上開林口之住處，為警當場查獲，並扣得其所
    有之海洛因乙包（驗餘淨重六．一四公克）及注射針筒二支。甲○○經送觀察、
    勒戒後，認有繼續施用毒品傾向，再依裁定施以強制戒治，嗣交付保護管束，執
    行期滿。
三、案經台北市政府警察局少年警察隊移送台灣士林地方法院檢察署檢察官偵查起訴
    ，及台北縣警察局新莊分局移送台灣板橋地方法院檢察署檢察官移由本院併案審
    理。
    理  由
一、被告經合法傳喚，無正當理由於最後審判期日不到庭，本院認本件係應為免刑判
    決之案件，爰不待其陳述逕行判決。
二、被告甲○○對於右揭時、地施用毒品海洛因之事實，前於警訊、偵查及本院調查
    中均坦承不諱，且其為警查獲所採之尿液經送請初驗及複驗結果，發現確有煙毒
    反應，有臺北市立療養院、法務部調查局及台北縣衛生局鑑驗通知書三紙在卷足
    憑，而扣案之粉末經送鑑驗結果，確係第一級毒品海洛因（驗餘淨重為六‧一四
    公克），亦有上開調查局鑑定通知書一紙在卷足佐，足證被告之自白顯與事實相
    符，事證明確，被告犯行堪以認定。
三、核被告施用毒品海洛因行為，係犯毒品危害防制條例第十條第一項之罪。被告於
    行為後，肅清煙毒條例已於八十七年五月二十日公布修正為「毒品危害防制條例
    」，並自五月二十二日施行，已如前述，其中肅清煙毒條例第九條第一項修正為
    毒品危害防制條例第十條第一項，法定刑由「三年以上、七年以下有期徒刑」修
    正為「六月以上五年以下有期徒刑」，新舊法比較結果，以新法有利於被告，依
    刑法第二條第一項前段之規定，應適用修正後之毒品危害防制條例處罰，公訴人
    認被告犯有肅清煙毒條例第九條第一項之罪，未及新舊法比較適用，容有未洽，
    併此敘明。被告持有海洛因之低度行為為施用之高度行為所吸收，不另論擬；其
    先後多次施用犯行，時間緊接，罪名相同，顯係基於概括犯意而為，應依刑法第
    五十六條前段之規定，論以一罪。又依毒品危害防制條例第二十三條第一項之規
    定，依同條例第二十條第二項強制戒治期滿或交付保護管束期滿，應由檢察官為
    不起訴處分，再依同法第三十五條第三款之規定，審判中之案件，由法院依修正
    後規定處理，依修正後規定應為不起訴處分者，法院應為免刑之判決。本件被告
    經檢察官於八十六年十二月三十日提起公訴，繫屬於本院，經本院於八十七年五
    月二十九日裁定送勒戒處所觀察、勒戒，於未執行本件觀察、勒戒前，被告因另
    行起意，自八十七年五月下旬起，至同年六月十五日止，施用毒品，經台灣板橋
    地方法院以八十七年度毒聲字第三四四號裁定被告送勒戒處所觀察、勒戒後，認
    有繼續施用毒品之傾向，於八十七年七月九日台灣板橋地方法院再以八十七年度
    毒聲字第六六六號裁定被告另入戒治處所施以強制戒治一年，並由台灣板橋地方
    法院檢察署檢察官以八十七年度觀執字第三九五號裁定，自八十七年六月十七日
    起執行強制戒治，有台灣板橋地方法院上開裁定，及台灣板橋地方法院檢察署檢
    察官執行保護管束指揮書影本在卷可稽，本案前所為被告應送勒戒處所觀察、勒
    戒之裁定，因屬同一之保安處分而無庸執行，被告經強制戒治後，於八十七年十
    二月八日停止戒治，交付保護管束，於八十八年七月八日保護管束期滿，未經撤
    銷，經台灣板橋地方法院檢察署檢察官於八十八年十月十九日以八十八年度戒毒
    偵字第七三號為不起訴處分，此有台灣板橋地方法院檢察署八十八年十一月十八
    日板檢金智八八偵第九九九九號函一份、及不起訴處分書可憑，爰依毒品危害防
    制條例第三十五條第三款之規定，為免刑判決之諭知。又被告自八十六年六月二
    十八日起至同年十二月間，及檢察官移送併辦部分，即被告自八十六年十二月底
    起至八十七年二月五日止之施用毒品犯行，雖未據檢察官起訴，然與前開有罪部
    分有連續犯之裁判上一罪關係，本院自得併予審酌，附此敘明。
四、查獲之毒品海洛因一袋 (驗餘淨重六‧一四公克）係毒品，應依毒品危害防制條
    例第十八條第一項之規定沒收銷燬之，扣案之針筒二支，為被告所有，供施用毒
    品所用之物，依法沒收之。
據上論斷，應依刑事訴訟法第三百零六條、第二百九十九條第一項但書、毒品危害防
制條例第十條第一項、第二十三條第一項、第三十五條第三款、第十八條第一項、刑
法第二條第一項、十一條前段、第二條第一項前段、第五十六條、第三十八條第一項
第二款，判決如主文。
本案經檢察官徐文豪到庭執行職務。
中      華      民      國      八十九      年      一      月  十一    日
                                  臺灣士林地方法院刑事第二庭
                                          法  官  趙  文  卿
右正本證明與原本無異。
如不服本判決，應於判決送達後十日內，向本院提出上訴狀。
                                          書記官  吳  雅  菁
中      華      民      國      八十八      年      一      月  十七    日
附錄本案論罪科刑法條全文
毒品危害防制條例第十條第一項：
  施用第一級毒品者，處六月以上五年以下有期徒刑。


司法院資訊處製作；財團法人民間司法改革基金會備份。
